臺灣高等法院臺中分院刑事判決　　　　96年度上訴字第1478號
上　訴　人　臺灣臺中地方法院檢察署檢察官
被　　　告　甲○○
選任辯護人　黃翎芳律師
選任辯護人　陳姝樺律師
上列上訴人因公共危險案件，不服臺灣臺中地方法院95年度訴字
第2300號中華民國96年3月30日第一審判決（起訴案號： 臺灣臺
中地方法院檢察署95年度偵字第11202號），提起上訴， 本院判
決如下：
    主  文
上訴駁回。
    理      由
一、本案經本院審理結果，認被告甲○○被訴公共危險犯行係屬
    不能證明，其證據及理由，業據第一審判決書理由欄記載甚
    詳，爰引用之（如附件一）。原審以不能證明被告犯罪，而
    依刑事訴訟法第三百零一條第一項規定，諭知無罪之判決，
    經核認事用法，並無不合。
二、檢察官上訴意旨如附件二。
三、惟按刑法第185條第1項之損壞或壅塞陸路致生往來之危險之
    妨害公眾往來安全罪，其構成要件，須有損壞或壅塞陸路等
    之行為，並須致生往來之危險，始足當之。最高法院79年臺
    上字第2250號判例要旨所謂「刑法第185條第1項損壞或壅塞
    陸路致生往來之危險罪，採具體危險制，祇須損壞、壅塞之
    行為，造成公眾往來危險之狀態為已足，不以全部損壞、壅
    塞或發生實害為必要。」，仍認本罪之成立，須有損壞、壅
    塞陸路之行為為必要（最高法院95年度臺上字第3085號判決
    要旨可資參照）。再按刑法第185條第1項所謂 「壅塞陸路」
    ，致生往來之危險，係以有形之障礙物，截斷或杜絕公眾往
    來之設備而言，且須達於與損壞同等程度者始足當之（最高
    法院86年度臺上字第564號判決要旨可資參照）。 本案巷道
    路寬6.8~5.8~8.27公尺（前後路寬不一），而被告所擺設空
    心磚之地點，係位於本案巷道邊緣，且正位於本案土地界址
    上，該等空心磚寬度僅20公分，經擺設於本案巷道上後，本
    案巷道之路寬僅縮減至5.3~4~7公尺等情， 則被告雖於本案
    巷道上擺設空心磚，然其所為既僅使本案巷道路寬縮減1.5~
    1.8~1.27公尺， 而本案巷道所餘之路寬復尚有5.3~4~7公尺
    ，足可供一般車輛雙向通行使用，況且被告所擺設之空心磚
    數量雖達145塊（以雙層疊置、間隔推放），然核其性質 、
    重量，尚屬一般人可輕易加以移動者，就通行者而言，更係
    處於可隨時加以移走以回復道路原狀之狀態，故被告所為，
    程度上亦僅係造成往來通行之一時不便而已，猶難謂已至截
    斷或杜絕通行之程度，揆之上開判決見解，被告所為自難謂
    已至「壅塞陸路」之具體危險程度，是被告辯稱其所為尚未
    至壅塞陸路之程度等語，尚可採信，業經原審法院已詳敘其
    理由，原判決因而認被告所為尚不構成上開公共危險罪責，
    於法並無不合。上訴意旨謂被告所為應構成上開公共危險罪
    名，公訴人上訴認應就被告予以論罪科刑，而指摘原判決不
    當，為無理由，應予駁回。
四、據上論斷，應依刑事訴訟法第三百七十三條、第三百六十八
    條，判決如主文。
本案經檢察官乙○○到庭執行職務。
中　　華　　民　　國　　96　　年　　10　　月　　2　　日
            刑事第二庭    審判長法　官  李  璋  鵬
                                法　官  胡  森  田
                                法　官  蕭  錦  鍾
上列正本證明與原本無異。
公訴人得上訴，被告不得上訴。
如不服本判決應於收受本判決後10日內向本院提出上訴書狀，其
未敘述上訴理由者，並得於提起上訴後10日內向本院補提理由書
狀（均須按他造當事人之人數附繕本）「切勿逕送上級法院」。
                                書記官  蕭  訓  慧
中　　華　　民　　國　　96　　年　　10　　月　　3　　日
